【裁判字號】    98,台上,6169
【裁判日期】    981022
【裁判案由】    違反毒品危害防制條例
【裁判全文】
最高法院刑事判決            九十八年度台上字第六一六九號
上  訴  人  台灣高等法院檢察署檢察官
被      告  甲○○
上列上訴人因被告違反毒品危害防制條例案件，不服台灣高等法
院中華民國九十八年五月二十七日第二審判決（九十八年度上訴
字第一六八七號，起訴案號：台灣板橋地方法院檢察署九十六年
度偵字第二五五六一號），提起上訴，本院判決如下：
    主  文
上訴駁回。
    理  由
按刑事訴訟法第三百七十七條規定，上訴於第三審法院，非以判
決違背法令為理由，不得為之。是提起第三審上訴，應以原判決
違背法令為理由，係屬法定要件。如果上訴理由書狀並未依據卷
內訴訟資料，具體指摘原判決不適用何種法則或如何適用不當，
或所指摘原判決違法情事，顯與法律規定得為第三審上訴理由之
違法情形，不相適合時，均應認其上訴為違背法律上之程式，予
以駁回。本件公訴意旨以：被告甲○○於民國九十六年九月二十
六日某時，在台北縣板橋市某處，將前供自己施用所購入MDMA五
顆，以同一購入價格即每顆新台幣（以下同）二百五十元，共計
一千二百五十元，轉讓姓名、年籍不詳之某成年友人，認被告涉
犯毒品危害防制條例第八條第二項轉讓第二級毒品罪嫌。原審審
理結果，認為被告固曾於警詢及偵審中自白轉讓該毒品，然該項
自白並無其他補強證據以察其確與事實相符，因予撤銷第一審此
部分科刑判決，改為無罪之諭知，已詳敘認定之依據及憑以認定
之理由。檢察官上訴意旨以：扣案被告所記帳冊內，有以「上」
為MDMA代號之「10/12（王）丸上（大）2000=1780」記載（見偵
查卷第三一頁）；再依卷附被告與其上手劉成威於九十六年九月
二十日二時三十分四十六秒之通聯紀錄譯文記載，被告稱：「順
便拿上10給我，拜託快點，人家在這邊等。」（見偵查卷第四七
頁），足證其自白為可信，原判決認無補強證據，顯有判決理由
矛盾及不備之違法等語。惟觀諸偵查卷內該帳冊之記載，與公訴
意旨所指被告涉嫌轉讓MDMA犯行之日期、數量、價格等項，無一
相符；又檢察官上訴理由所引被告與劉成威間通聯紀錄之日期係
九十六年九月二十日，亦與本件公訴意旨所指被告涉嫌轉讓毒品
之日期不符。原判決因認本件除被告自白外，缺乏其他補強證據
足資佐證，經核與卷證資料並無不合。檢察官上訴意旨所指各節
，不足據以辨認原判決已具備違背法令之形式要件；其上訴違背
法律上之程式，應予駁回。
據上論結，應依刑事訴訟法第三百九十五條前段，判決如主文。
中    華    民    國  九十八  年    十    月  二十二  日
                      最高法院刑事第十庭
                          審判長法官  花  滿  堂
                                法官  黃  正  興
                                法官  陳  東  誥
                                法官  林  錦  芳
                                法官  洪  昌  宏
      本件正本證明與原本無異
                                      書  記  官
中    華    民    國  九十八  年    十    月  二十六  日
                                                      K


司法院資訊處製作；財團法人民間司法改革基金會備份。
